臺灣高雄地方法院刑事判決　　　　　　　　　　　　　九十一年度易字第四三一號
　　公　訴　人　臺灣高雄地方法院檢察署檢察官
　　被　　　告　丙○○
右列被告因詐欺等案件，經檢察官提起公訴（九十年度偵字第一七七一六號、第二一
一二五），本院判決如左：
    主  文
丙○○連續意圖為自己不法之所有，以詐術使人將本人之物交付未遂，處有期徒刑陸
月，如易科罰金，以佰元折算壹日，緩刑年。
    事  實
一、丙○○於民國九十年七月間，借住友人乙○○在高雄市○○區○○路四一一號之
    住處，竟意圖為自己不法之所有，於同年七月十九日下午六時許，趁機在乙○○
    上開住處之乙○○之兄甲○○房間內之抽屜中，竊得甲○○所有之鑽石戒指二枚
    （分別為四十分、三十分）、黃金戒指（約四錢）一枚（共值新臺幣七萬五千元
    ）、富邦商業銀行五四三三—七七八九—○七四○—八七○九號ＭＡＳＴＥＲＣ
    ＡＲＤ信用卡及富邦商業銀行四五七九—五六○八—一七五○—○八○○號ＶＩ
    ＳＡ信用卡各乙張。丙○○於得手後，分別於九十年七月二十六日及同年七、八
    月間某日，將三枚戒指持往不知情之高雄市左營區○○○路一三六號「金樹銀樓
    」及不知情之高雄市○○街與吉林街口附近之「慶和銀樓」典當（約一個月後贖
    回鑽石戒指二枚）；繼而意圖為自己不法之所有，並基於概括之犯意，於同年七
    月三十一日下午三時五十八分起至四時三十六分止，在高雄市左營區○○○路七
    十九號「加美銀樓」，分持上開信用卡二張，欲冒用甲○○名義盜刷信用卡而消
    費購買金飾，使加美銀樓人員陷於錯誤，同意丙○○以甲○○二張信用卡刷卡消
    費付帳，讓丙○○嘗試刷卡七次（金額、時間如附表一、二所示），幸因銀行管
    制而未能盜刷成功，該二張信用卡事後為丙○○燒毀丟棄在不詳地點。嗣於九十
    年九月十一日（起訴書誤繕為九十年十月十一日）下午三時五十分許，丙○○對
    於偵查機關或偵查輔助機關未發覺犯罪前，自動前往臺灣高雄地方法院檢察署檢
    察官申告自首，渠曾於前揭時、地，竊得甲○○所有之戒指三枚後，並當庭提出
    事後贖回之鑽石戒指二枚及另行購買黃金戒指一枚，經內勤檢察官扣押在案，始
    查知上情。又甲○○於九十年八月一日下午七時許，才發覺失竊，而延於九十年
    九月二十三日下午五時許，至高雄市政府警察局鼓山分局龍華派出所報案，丙○○曾於前揭時、地，竊得伊所有戒指三枚、信用卡二張及盜刷二張信用卡等情。
二、案經丙○○於九十年九月十一日向臺灣高雄地方法院檢察署檢察官申告自首，及
    甲○○訴由高雄市政府警察局鼓山分局報請臺灣高雄地方法院檢察署檢察官偵查
    起訴。
    理  由
一、右揭事實，業據被告丙○○於警偵訊及本院審理中供承不諱，核與告訴人甲○○
    指訴情節相符，並經證人即金樹銀樓之黃登樹於警詢中證述屬實，又證人乙○○
    於偵查中證述在卷，復有富邦商業銀行出具冒刷明細表、金樹銀樓原料金買進登
    記簿節本、營利事業登記證各乙張（均為影本）、臺灣高雄地方法院檢察署九十
    年九月十一日下午三時五十分申告案件登記簿乙件在卷可稽，而被告所竊得之鑽
    石戒指二枚亦有被告於偵查中提出扣案屬實，足認被告自白與事實相符。是本案
    事證已臻明確，被告犯行洵堪認定，應予依法論科。
二、查被告竊得如事實欄所示告訴人甲○○之戒指三枚及信用卡二張等物，復持該二
    張信用卡，欲冒用甲○○名義盜刷信用卡而向被害人加美銀樓購買金飾消費，使
    加美銀樓人員陷於錯誤，同意丙○○以甲○○二張信用卡刷卡消費付帳，讓丙○○嘗試刷卡七次（金額、時間如附表所示），惟因銀行管制而未能盜刷成功，未
    生取得財物之結果，尚屬未遂，核渠之所為，係犯刑法第三百二十條第一項之普
    通竊盜罪及同法第三百三十九條第三項、第一項之詐欺取財未遂罪。被告先後多
    次詐欺取財未遂犯行，時間緊接，方法相同，所犯係構成要件同一之罪名，顯係
    基於概括犯意為之，為連續犯，依刑法第五十六條之規定，以一罪論。又被告所
    犯普通竊盜罪及詐欺取財未遂罪之間，有方法、結果之牽連犯關係，依刑法第五
    十五條之規定，應從較重之詐欺取財未遂罪處斷。被告於犯罪後，於有偵查權限
    之偵查機關或偵查輔助機關未發覺渠犯罪前，自動前往臺灣高雄地方法院檢察署
    檢察官申告自首，渠曾於前揭時、地，竊得告訴人所有之戒指三枚後，並當庭提
    出事後贖回之鑽石戒指二枚及另行購買黃金戒指一枚，經內勤檢察官訊問後扣押
    在案等情，有扣案鑽石戒指二枚、臺灣高雄地方法院檢察署九十年九月十一日下
    午三時五十分申告案件登記簿及訊問筆錄各乙件附卷足憑，就渠所犯普通竊盜罪
    部分為未發覺之犯罪自首而接受裁判，應依刑法第六十二條前段之規定，減輕其
    刑。爰審酌被告前未曾有何前案紀錄，有臺灣高雄地方法院檢察署刑案資料查註
    紀錄表及臺灣高等法院被告全國前案紀錄表各乙份在卷可按，素行尚可，犯罪後
    猶知坦承犯情，態度良好，應有悔悟之意，且所得不多，犯罪情節非屬重大等一
    切情狀，酌情量處如主文所示之刑，並諭知易科罰金之折算標準。末查被告前未
    曾受有期徒刑以上刑之宣告，有臺灣高雄地方法院檢察署刑案資料查註紀錄表及
    臺灣高等法院被告全國前案紀錄表各乙份附卷可徵，因一時短於思慮，偶罹刑典
    ，事後已坦承犯行，應具悔意，經此刑之宣告後，當應知所警惕，而信無再犯之
    虞，本院因認暫不執行其刑為適當，予以宣告緩刑三年，用啟自新。
三、公訴意旨另以：被告丙○○復意圖為自己不法之所有，自九十年七月三十一日夜
    間十時十分起至十時五十六分止，在高雄市○○○路一六八號「中國信託商業銀
    行高雄分行」（0000000號、0000000號ＡＴＭ，自動櫃員機），
    欲持上開甲○○之二張信用卡，以冒用甲○○名義，向上揭二部自動櫃員機刷卡
    預借現金三次（金額、時間如附表所示）之不正方法，亦因銀行管制而未果，因
    認被告涉犯有刑法第三百三十九條第一項詐欺取財未遂罪嫌。經查︰
  (一)按意圖為自己或第三人不法之所有，以不正方法由自動付款設備取得他人之物者
    ，處三年以下有期徒刑、拘役或一萬元以下罰金，刑法第三百三十九條之二第一
    項定有明文，且該規定業於八十六年十月八日修正公布，並於同年月十日生效在
    案，合先敘明。
  (二)次按行為之處罰，以行為時之法律有明文規定者為限；又未遂犯之處罰，以有特
    別規定者為限，刑法第一條及第二十五條第二項分別載有明文。查被告於附表一
    編號五及附表二編號四、五所示時、地，分持告訴人上開二張信用卡，向中國信
    託商業銀行高雄分行自動櫃員機刷卡預借現金三次，因銀行管制而未能得逞等情
    ，業據被告供承在卷，核與告訴人指訴情節相符，並經證人乙○○於偵查中證述
    在卷，復有富邦商業銀行出具冒刷明細表附卷足憑，堪認為信實。又銀行自動櫃
    員機乃刑法第三百三十九條之二所規定之「自動付款設備」甚明，準此，被告此
    部分所為，應係意圖為自己不法之所有，由自動付款設備取得他人之物未遂之行
    為，公訴意旨認被告此部分行為應以刑法第三百三十九條第三項、第一項之詐欺
    取財未遂罪處斷，容有誤會，附此敘明；而刑法第三百三十九條之二並未就此犯
    罪規定有未遂處罰之類型，揆諸上揭條文說明，被告之行為顯屬不罰，原應為無
    罪判決之諭知（刑事訴訟法第三百條第一項參照），惟公訴意旨認此部分與前開
    有罪部分有裁判上一罪之關係，爰不另為無罪判決之諭知，併此敘明。
據上論斷，應依刑事訴訟法第二百九十九條第一項前段，刑法第五十六條、第三百二
十條第一項、第三百三十九條第三項、第一項、第五十五條、第六十二條前段、第四
十一條第一項、第七十四條第一款，判決如主文。
中      華      民      國    九十一    年      三      月      七      日
                                  臺灣高雄地方法院刑事第二庭
                                      法  官  劉  定  安
右正本證明與原本無異。
如不服本判決，應於判決送達後十日內，向本院提出上訴狀。
                                      書記官  歐  文  政
中    華    民    國      九十一      年      三      月      八      日
附表一：被告冒用甲○○五四三三—七七八九—○七四○—八七○九號ＭＡＳＴＥＲ
        ＣＡＲＤ部分
┌──┬──────────┬────────────┬────────┐
│編號│ 消   費   時   間  │被 害 特 約 消 費 商 店 │ 詐  欺  金  額 │
├──┼──────────┼────────────┼────────┤
│一  │九十年七月三十一日下│加美銀樓                │二萬七千一百元  │
│    │午三時五十八分      │                        │                │
├──┼──────────┼────────────┼────────┤
│二  │九十年七月三十一日下│加美銀樓                │二萬七千一百元  │
│    │午四時十六分        │                        │                │
├──┼──────────┼────────────┼────────┤
│三  │九十年七月三十一日下│加美銀樓                │一萬三千元      │
│    │午四時十九分        │                        │                │
├──┼──────────┼────────────┼────────┤
│四  │九十年七月三十一日下│加美銀樓                │二萬七千一百元  │
│    │午四時二十九分      │                        │                │
├──┼──────────┼────────────┼────────┤
│五  │九十年七月三十一日夜│中國信託商業銀行高雄分行│一萬元（預借現金│
│    │間十時五十四分      │（0000000號ＡＴＭ│）              │
│    │                    │，自動櫃員機）          │                │
└──┴──────────┴────────────┴────────┘
附表二：被告冒用甲○○四五七九—五六○八—一七五○—○八○○號ＶＩＳＡ信用
        卡部分
┌──┬──────────┬────────────┬────────┐
│編號│ 消   費   時   間  │被 害 特 約 消 費 商 店 │ 詐  欺  金  額 │
├──┼──────────┼────────────┼────────┤
│一  │九十年七月三十一日下│加美銀樓                │二萬七千一百元  │
│    │午四時十八分        │                        │                │
├──┼──────────┼────────────┼────────┤
│二  │九十年七月三十一日下│加美銀樓                │二萬七千一百元  │
│    │午四時十九分        │                      │                │
├──┼──────────┼────────────┼────────┤
│三  │九十年七月三十一日下│加美銀樓                │一萬三千元      │
│    │午四時三十六分      │                        │                │
├──┼──────────┼────────────┼────────┤
│四  │九十年七月三十一日夜│中國信託商業銀行高雄分行│五千元（預借現金│
│    │間十時十分          │（0000000號ＡＴＭ│）              │
│    │                    │，自動櫃員機）          │                │
├──┼──────────┼────────────┼────────┤
│五  │九十年七月三十一日夜│中國信託商業銀行高雄分行│一萬元（預借現金│
│    │間十時五十六分      │（0000000號ＡＴＭ│）              │
│    │                    │，自動櫃員機）          │                │
└──┴──────────┴────────────┴────────┘
附錄本案論罪科刑法條全文︰
中華民國刑法第三百二十條第一項
意圖為自己或第三人不法之所有，而竊取他人之動產者，為竊盜罪，處五年以下有期
徒刑、拘役或五百元以下罰金。
中華民國刑法第三百三十九條
意圖為自己或第三人不法之所有，以詐術使人將本人或第三人之物交付者，處五年以
下有期徒刑、拘役或科或併科一千元以下罰金。
以前項方法得財產上不法之利益或使第三人得之者，亦同。
前二項之未遂犯罰之。
